【裁判字號】    89,訴,240
【裁判日期】    890726
【裁判案由】    違反毒品危害防制條例
【裁判全文】
臺灣雲林地方法院刑事判決
    公  訴  人  臺灣雲林地方法院檢察署檢察官
    被      告  甲○○
右列被告因違反毒品危害防制條例案件，經檢察官提起公訴（八十九年度偵字第三四
三、四七一、五四九號），本院判決如左：
    主      文
甲○○施用第一級毒品，處有期徒刑壹年；又連續施用第二級毒品，處有期徒刑捌月
，扣案之化學合成麻醉藥品安非他命壹小包（驗餘淨重零點壹捌公克）、殘有安非他
命之吸食器壹組、玻璃球貳個、小塑膠袋壹個均沒收銷燬之。應執行有期徒刑壹年陸
月，扣案之化學合成麻醉藥品安非他命壹小包（驗餘淨重零點壹捌公克）、殘有安非
他命之吸食器壹組、玻璃球貳個、小塑膠袋壹個均沒收銷燬之。
    事      實
一、甲○○前因施用第二級毒品安非他命案件，經由本院以八十八年度毒聲字第一五
    六六號裁定送觀察、勒戒後，認無繼續施用毒品之傾向，業經台灣雲林地方法院
    檢察署檢察官於民國八十九年一月五日，以八十八年度毒偵字第五五二號不起訴
    處分確定。嗣於五年內復基於概括犯意，自八十九年一月八日起至同年三月二十
    四日止，連續在雲林縣斗六市○○里○鄰○○路一四六之一號住處，將安非他命
    置於玻璃球內，下以火燒烤，使之產生煙霧之方式，每天非法施用第二級毒品安
    非他命三次；另於八十九年三月二十四日，在雲林縣斗六市○○路二○○號二樓
    ，將海洛因摻於香煙內，再點火施用第一級毒品海洛因一次。嗣分別於八十九年
    一月二十四日上午零時四十分，同年二月十七日下午三時三十分許，同年三月二
    十五日下午三時十分許，為警先後在嘉義市○○○路二四五巷八號地下一樓、前
    揭住處及雲林縣斗六市○○路二○○號二樓等地各查獲一次，並扣得第二級毒品
    安非他命一包（驗餘淨重○‧一八公克）、殘有安非他命專供施用毒品器具吸食
    器一組、玻璃球二個，及殘有安非他命之小塑膠袋一個。經由本院以八十九年度
    毒聲字第四九五號裁定送觀察、勒戒後，認有繼續施用毒品之傾向。
二、案經嘉義市警察局第一分局報請台灣嘉義地方法院檢察署檢察官呈請台灣台南高
    分院檢察署移轉及雲林縣警察局刑警隊、雲林縣警察局斗六分局移送臺灣雲林地
    方法院檢察署檢察官偵查起訴。
    理      由
一、右揭事實，業據被告甲○○坦承不諱，復有扣案之結晶粉末一小包（含包裝毛重
    ○‧二九公克，驗餘淨重○‧一八公克）及吸食器一組、玻璃球二個、殘有結晶
    粉末小包裝袋一個足稽。而被告為警查獲採集之尿液，經送鑑驗結果，發現確呈
    甲基安非他命及嗎啡之陽性反應（由於海洛因於人體會代謝成嗎啡，因此施用海
    洛因者，其尿液中呈嗎啡反應），此有嘉義市衛生局尿水中麻醉藥品委託檢驗報
    告書（序號三九三）一紙、雲林縣衛生局煙毒尿液檢驗成績書二紙、臺灣雲林看
    守所附設勒戒處所檢附之濫用藥物尿液檢驗報告一件附卷可稽。又將上開查扣之
    結晶粉末一小包及吸食器一組、玻璃球二個、殘有結晶粉末之小包裝袋一個等物
    ，送請法務部調查局鑑驗結果，上開結晶粉末係屬甲基安非他命，另前揭吸食器
    、玻璃球、小包裝袋等物，亦均有甲基安非他命殘留無訛，有該局出具之陸(一)
    字第八九○一九九八二號（詳八十九年度毒偵字第三四三號卷第二十三頁）、
    陸(一)字第八九○二五七二四號（本院刑事卷）檢驗通知書各一份附卷可憑。另被
    告前因施用毒品案件，經本院以八十八年度毒聲字第一五六六號裁定送觀察勒戒
    後，認無繼續施用傾向，業由台灣雲林地方法院檢察署檢察官以八十八年度毒偵
    字第五五二號不起訴處分確定，此有台灣雲林地方法院檢察署檢察官八十八年度
    毒偵字第五五二號不起訴處分書在卷可憑；其於一次不起訴之處分後，於五年內
    再犯毒品危害防制條例第十條之罪，經本院以八十九年度毒聲字第四九三號裁定
    送觀察、勒戒後，認有繼續施用傾向，亦有台灣雲林看守所附設勒戒處所八十九
    年四月十五日雲所境總字第○七九二號函送之有無繼續施用毒品傾向證明書在卷
    可憑，被告罪證明確，應予依法論科。
二、按海洛因屬毒品危害防制條例第二條第二項第一款所規定之第一級毒品，而安非
    他命屬毒品危害防制條例第二條第二項第二款所規定之第二級毒品。被告非法施
    用，核其所為，分別係犯毒品危害防制條例第十條第一項之施用第一級毒品罪及
    第二項之施用第二級毒品罪。又其施用前持有一級毒品海洛因及二級毒品安非他
    命之低度行為，分別為施用之高度行為所吸收，均不另論罪。再者被告先後多次
    施用第二級毒品之行為，時間緊接，且所犯之罪構成要件相同，顯係基於概括犯
    意反覆為之，應依連續犯之規定，以一罪論處，並加重其刑。另被告所犯上開二
    罪，犯意各別，行為分殊，應予分論併罰。爰審酌被告犯罪之動機、目的、手段
    ，及被告前有施用毒品之前科紀錄，甫因施用第二級毒品，經送觀察勒戒後，認
    無繼續施用毒品之傾向，經由檢察官為不起訴處分確定，猶不珍惜國家給予診療
    自新之機會，再次連續施用毒品，造成國家社會之額外負擔，暨其犯罪後坦承犯
    行，態度尚佳等一切情狀，分別量處如主文所示之刑，並定其應執行之刑，以資
    懲儆。
三、扣案之吸食器一組、玻璃球二個係被告所有專供施用毒品之器具且有安非他命殘
    留，與扣案之化學合成麻醉藥品安非他命一小包（驗餘淨重○‧一八公克）及殘
    有甲基安非他命之小包裝袋一個，併均予依法宣告沒收銷燬之。
據上論斷，應依刑事訴訟法第二百九十九條第一項前段，毒品危害防制條例第十條第
一項、第二項、第十八條第一項前段，刑法第十一條前段、第五十六條、第五十一條
第五款，判決如主文。
本案經檢察官施添寶到庭執行職務。
中      華      民      國    八十九    年      七      月    二十六    日
                                    臺灣雲林地方法院刑事第二庭
                                        法  官  蔣  得  忠
右正本證明與原本無異。
如不服本判決，應於判決送達後十日內向本院提出上訴狀( 應附繕本 )。
                                        書記官  陳  姵  君
中      華      民      國    八十九    年      七      月    二十六    日
毒品危害防制條例第十條第一項、第二項
施用第一級毒品者，處六月以上五年以下有期徒刑。
施用第二級毒品者，處三年以下有期徒刑。
毒品危害防制條例第十八條第一項前段
查獲之毒品及專供製造或施用毒品之器具，不問屬於犯人與否，均沒收銷燬之。但合
於醫藥或研究之用者，得不予銷燬。
前項合於醫藥或研究用毒品或器具之管理辦法，由法務部會同行政院衛生署定之。


司法院資訊處製作；財團法人民間司法改革基金會備份。
